臺灣屏東地方法院刑事判決　　　　　　 100年度易緝字第34號
公　訴　人　臺灣屏東地方法院檢察署檢察官
被　　　告　沈哲民
上列被告因竊盜案件，經檢察官提起公訴（100年度偵字第1728號）
，本院判決如下：
    主  文
沈哲民犯如附表主文欄所示之罪，均累犯，各處如附表主文欄所
示之刑。應執行有期徒刑壹年，如易科罰金，以新臺幣壹仟元折
算壹日。
    事  實
一、沈哲民前因竊盜案件，經臺灣南投地方法院以95年度易字第
    91號判決判處有期徒刑4 月確定，於民國96年1 月31日執行
    完畢，詎猶不知悔改，竟與林信行（已另行審結）共同意圖
    為自己不法之所有，基於竊盜之犯意聯絡，於如附表所示之
    時間、地點，以如附表所示之方式，竊取如附表所示之被害
    人財物得手。嗣因如附表所示之查獲方式，為警查獲，而悉
    上情。
二、案經屏東縣政府警察局屏東分局報告臺灣屏東地方法院檢察
    署檢察官偵查起訴。
    理  由
一、本判決下列所引用被告沈哲民以外之人於審判外之陳述及相
    關書證，檢察官、被告於準備程序中均不爭執其證據能力（
    見100 易緝34本院卷第38頁背面），本院亦查無有違法取證
    之情，本院因而認以之作為證據應屬適當，自均有證據能力
    ，先予敘明。
二、上開犯罪事實，業經被告迭於警詢、偵訊及本院審理時坦承
    不諱（見警卷第10至14頁；偵查卷第29、30頁；100 易緝34
    本院卷第64頁），並有如附表證據欄所示之證據可資佐證，
    足認被告之自白與事實相符。本案事證明確，被告犯行均洵
    堪認定，應依法論科。
三、核被告所為，均係犯刑法第320 條第1 項之竊盜罪。檢察官
    就如附表編號3 所示之犯行，固認共犯林信行因將所竊之荖
    葉棄置於大水溝，故被告僅成立竊盜未遂云云，惟共犯林信
    行於本院審理時已證稱該大水溝與該次竊取地點約距離2 、
    3 公里等語（見100 易緝34本院卷第63頁背面），可見共犯
    林信行於摘下荖葉後已將荖葉移入自己之持有支配下，事後
    始棄置於大水溝中，故負責把風之被告亦應成立竊盜既遂犯
    行，檢察官上開認定，容有未洽，惟既遂、未遂為犯罪之樣
    態，不涉及罪名之變更，自毋庸變更起訴法條（最高法院96
    年度臺上字第5365號判決意旨參照），附此敘明。被告與林
    信行間就如附表所示之犯行，均有犯意聯絡及行為分擔，均
    為共同正犯。其所犯如附表所示之犯行間，犯意各別，行為
    互殊，應予分論併罰。被告有如事實欄所示之前案紀錄，於
    96年1 月31日執行完畢乙節，有臺灣高等法院被告前案紀錄
    表1 份存卷可參（見100 易緝34本院卷第31、32頁），其於
    有期徒刑執行完畢後5 年內，故意再犯如附表所示有期徒刑
    以上之各罪，均為累犯，應依刑法第47條第1 項之規定，均
    加重其刑。按刑法第62條前段所定之自首減輕其刑，係以對
    於未發覺之罪自首而受裁判為要件。故犯罪行為人應於有偵
    （調）查犯罪職權之公務員未發覺犯罪事實或犯罪人之前自
    首犯罪，並接受裁判，兩項要件兼備，始能邀減輕寬典之適
    用。若犯罪行為人自首犯罪之後，拒不到案或逃逸無蹤，顯
    無悔罪投誠，甘受裁判之情，要與上揭法定減刑規定要件不
    符，不能予以減刑（最高法院76年度臺上字第2039號、86年
    度臺上字第1951號、94年度臺上字第5690號、99年度臺上字
    第1199號判決意旨參照）。經查，依如附表所示之查獲方式
    ，被告固係於警方依具體事證合理懷疑其涉有如附表所示之
    竊盜犯行前，主動坦承各次犯行，惟其於本院審理時經合法
    傳喚，無正當理由未到庭，復經依法拘提無著，經本院以逃
    匿為由，以100 年屏院惠刑辰緝字第267 號發布通緝，嗣於
    100 年9 月6 日緝獲到案等情，有送達證書1 份、個人基本
    資料1 份、本院刑事報到單2 份、拘票暨拘提報告書1 份、
    通緝書1 份、屏東縣政府警察局屏東分局執行拘提逮捕告知
    本人通知書1 份在卷可稽（見100 易691 本院卷第15、18、
    21、28、53至55、61頁；100 易緝34本院卷第12頁），揆諸
    前揭說明，被告於本院審理時既已逃匿，足見無接受裁判之
    意思，難認其已合於刑法第62條前段自首之要件，本院自無
    法據以減輕其刑，併此敘明。爰審酌被告年輕力壯，竟不思
    依循正軌賺取財物，而共同竊取他人之物，所為非是，惟事
    後坦承犯行，犯後態度尚無不良，兼衡其犯罪手段、素行、
    動機等一切情狀，分別量處如主文所示之刑，並定其應執行
    刑，及就所宣告之刑及應執行刑部分均併諭知易科罰金之折
    算標準。
據上論斷，應依刑事訴訟法第299 條第1 項前段，刑法第28條、
第320 條第1 項、第47條第1 項、第51條第5 款、第41條第1 項
前段、第8 項，刑法施行法第1 條之1 第1 項、第2 項前段，判
決如主文。
本案經檢察官潘國威到庭執行職務。
中    華    民    國   100    年    11    月    10    日
                  刑事第一庭    審判長法  官  涂裕洪
                                      法  官  陳茂亭
                                      法  官  許嘉仁
附表：
┌──┬────┬────┬───┬──────────┬──────────┬───────┐
│編號│犯罪時間│犯罪地點│被害人│犯    罪    方    法│竊    取    物    品│查  獲  方  式│
├──┼────┼────┼───┼──────────┼──────────┼───────┤
│ 1  │99年12月│屏東縣萬│林世長│被告騎機車載林信行至│荖葉共計12臺斤      │於警方依具體事│
│    │9 日凌晨│丹鄉磚寮│      │左揭地點後，被告、林│                    │證合理懷疑被告│
│    │1 時許  │村河堤旁│      │信行共同徒手竊取得手│                    │涉有左揭犯行前│
│    │        │產業道路│      │                    │                    │，被告主動坦承│
│    │        │之荖葉園│      │                    │                    │該犯行        │
│    ├────┴────┴───┴──────────┴──────────┴───────┤
│    │主文：沈哲民共同犯竊盜罪，累犯，處有期徒刑伍月，如易科罰金，以新臺幣壹仟元折算壹日。  │
│    ├───────────────────────────────────────────┤
│    │證據：                                                                                │
│    │證人即共犯林信行於警詢、偵訊時之證述（見警卷第5 至9 頁；偵查卷第19、20頁）。        │
│    │證人即被害人林世長於警詢時之證述（見警卷第15、16頁）。                              │
│    │自白書2 份（見警卷第23、24頁）。                                                    │
│    │照片1 張（見警卷第25頁）。                                                          │
│    │偵查報告1 份（見警卷第2 頁）。                                                      │
├──┼────┬────┬───┬──────────┬──────────┬───────┤
│編號│犯罪時間│犯罪地點│被害人│犯    罪    方    法│竊    取    物    品│查  獲  方  式│
├──┼────┼────┼───┼──────────┼──────────┼───────┤
│ 2  │99年12月│屏東縣萬│林世長│被告騎機車載林信行至│荖葉共計14臺斤      │於警方依具體事│
│    │11日晚上│丹鄉磚寮│      │左揭地點後，被告、林│                    │證合理懷疑被告│
│    │7 時許  │村河堤旁│      │信行共同徒手竊取得手│                    │涉有左揭犯行前│
│    │        │產業道路│      │                    │                    │，被告主動坦承│
│    │        │之荖葉園│      │                    │                    │該犯行        │
│    ├────┴────┴───┴──────────┴──────────┴───────┤
│    │主文：沈哲民共同犯竊盜罪，累犯，處有期徒刑伍月，如易科罰金，以新臺幣壹仟元折算壹日。  │
│    ├───────────────────────────────────────────┤
│    │證據：                                                                                │
│    │證人即共犯林信行於警詢、偵訊時之證述（見警卷第5 至9 頁；偵查卷第19、20頁）。        │
│    │證人即被害人林世長於警詢時之證述（見警卷第15、16頁）。                              │
│    │自白書2 份（見警卷第23、24頁）。                                                    │
│    │照片1 張（見警卷第25頁）。                                                          │
│    │偵查報告1 份（見警卷第2 頁）。                                                      │
├──┼────┬────┬───┬──────────┬──────────┬───────┤
│編號│犯罪時間│犯罪地點│被害人│犯    罪    方    法│竊    取    物    品│查  獲  方  式│
├──┼────┼────┼───┼──────────┼──────────┼───────┤
│ 3  │99年12月│屏東縣萬│林長進│被告騎機車載林信行至│荖葉共計0.5 臺斤    │於警方依具體事│
│    │15日下午│丹鄉社上│      │左揭地點，由林信行徒│                    │證合理懷疑被告│
│    │6 時許  │村公墓旁│      │手竊取得手，被告則在│                    │涉有左揭犯行前│
│    │        │之荖葉園│      │旁把風              │                    │，被告主動坦承│
│    │        │        │      │                    │                    │該犯行        │
│    ├────┴────┴───┴──────────┴──────────┴───────┤
│    │主文：沈哲民共同犯竊盜罪，累犯，處有期徒刑肆月，如易科罰金，以新臺幣壹仟元折算壹日。  │
│    ├───────────────────────────────────────────┤
│    │證據：                                                                                │
│    │證人即共犯林信行於警詢、偵訊及本院審理時之證述（見警卷第5 至9 頁；偵查卷第19、20頁；│
│    │  100 易緝34本院卷第62頁至第63頁背面）。                                              │
│    │證人即被害人林長進於警詢時之證述（見警卷第17、18頁）。                              │
│    │自白書2 份（見警卷第23、24頁）。                                                    │
│    │照片1 張（見警卷第25頁）。                                                          │
│    │偵查報告1 份（見警卷第2 頁）。                                                      │
├──┼────┬────┬───┬──────────┬──────────┬───────┤
│編號│犯罪時間│犯罪地點│被害人│犯    罪    方    法│竊    取    物    品│查  獲  方  式│
├──┼────┼────┼───┼──────────┼──────────┼───────┤
│ 4  │99年12月│屏東縣萬│顏文宗│被告騎機車載林信行至│荖葉共計11臺斤      │於警方依具體事│
│    │18日凌晨│丹鄉往公│      │左揭地點，由被告、林│                    │證合理懷疑被告│
│    │0 時許  │館方向之│      │信行共同徒手竊取得手│                    │涉有左揭犯行前│
│    │        │荖葉園  │      │                    │                    │，被告主動坦承│
│    │        │        │      │                    │                    │該犯行        │
│    ├────┴────┴───┴──────────┴──────────┴───────┤
│    │主文：林信行共同犯竊盜罪，累犯，處有期徒刑伍月，如易科罰金，以新臺幣壹仟元折算壹日。  │
│    ├───────────────────────────────────────────┤
│    │證據：                                                                                │
│    │證人即共犯林信行於警詢、偵訊時之證述（見警卷第5 至9 頁；偵查卷第19、20頁）。        │
│    │證人即被害人顏文宗於警詢時之證述（見警卷第19、20頁）。                              │
│    │自白書2 份（見警卷第23、24頁）。                                                    │
│    │照片1 張（見警卷第25頁）。                                                          │
│    │偵查報告1 份（見警卷第2 頁）。                                                      │
└──┴───────────────────────────────────────────┘
以上正本證明與原本無異。
如不服本判決應於收受判決後10日內向本院提出上訴書狀，並
應敘述具體理由；其未敘述上訴理由者，應於上訴期間屆滿後
20日內向本院補提理由書（均須按他造當事人之人數附繕本）
「切勿逕送上級法院」。
中    華    民    國   100    年    11    月    10    日
                                      書記官  劉淑蓉
附錄本案論罪科刑之法條：
中華民國刑法第320條第1項
中華民國刑法第320條
（普通竊盜罪、竊佔罪）
意圖為自己或第三人不法之所有，而竊取他人之動產者，為竊盜
罪，處5  年以下有期徒刑、拘役或 5 百元以下罰金。
意圖為自己或第三人不法之利益，而竊佔他人之不動產者，依前
項之規定處斷。
前二項之未遂犯罰之。